【裁判字號】    99,家再,3
【裁判日期】    990830
【裁判案由】    離婚
【裁判全文】
臺灣高等法院臺南分院民事裁定  99年度家再字第3號
再審原告  乙○○
再審被告  甲○○
上列再審原告因與再審被告間離婚事件，對於中華民國98年4月
14日本院97年度家上字第101號第二審確定判決提起再審之訴，
本院裁定如下：
    主  文
原審之訴駁回 。
再審訴訟費用由再審原告負擔。
    理  由
一、按「當事人不得就已起訴之事件，於訴訟繫屬中，更行起訴
    」、「再審之訴不合法者，法院應以裁定駁回之。」，民事
    訴訟法第253條、第502條第1項分別定有明文。
二、再審起訴意旨略以：再審被告所提出關於再審原告之錄音譯
    文，再審原告直至民國（下同）99年8月初請教律師後，經
    該律師指點，上開錄音，均只有再審原告講話之錄音，而無
    再審被告之講話之錄音，而且錄音講話的時間，均在再審原
    告車禍（95年6月15日）受傷骨折極嚴重長達一年半，無法
    騎車接送小孩上下課，要求再審被告幫忙，奈再審被告不肯
    ，要再審原告自行處理，再審原告當時充滿失望與無力感，
    加以再審被告無故要求離婚，對再審原告刺激很大，因此一
    時氣憤說了許多氣話，只是抒發情緒，乃人性之常，非再審
    原告之真意，只是為了對再審被告的所作所為表達的抗議而
    已。其實再審原告平日之言行，並非衝動、危險，此有兩造
    長子在第一審當庭證稱：「被告(再審原告)只是說話誇大，
    不會從事危險行為，所以他不會害怕」等語可證，再審原告
    發覺二審時均未能領悟而提出抗辯，原確定判決之法院，亦
    未審酌，判決再審原告敗訴，足證該二審確定判決適用法則
    顯有錯誤，依民事訴訟法第496條第1項第1款之規定，應有
    再審之理由。又再審被告攻讀研究所期間，均賴再審原告維
    持家計，再審原告發生車禍之際，再審被告又不聞不問，引
    起再審原告憤怒，致惡言相向，原審亦未審酌，判決再審原
    告敗訴，亦有失衡平云云。
三、經查，再審原告以上開相同事由，向本院提起再審之訴（99
    年度家再字第1號），業據本院於99年7月13日裁定駁回再審
    之訴在案，再審原告不服於99年7月24日提起抗告，該案尚
    未確定，此經本院調取上開民事卷宗查明屬實，並有本院裁
    判費或訴狀查詢表在卷足按，本件再審原告係就起訴之案件
    更行起訴，依上說明，本件再審之訴起訴並不合法（民事訴
    訟法第249條第1項第7款參照），且無法命其補正，爰以裁
    定駁回之。
結論：本件再審之訴為不合法，依民事訴訟法第502條第1項、第
95條、第78條，裁定如主文。
中    華    民    國    99    年    8     月    30    日
                  民事第二庭    審判長法  官  陳光秀
                                      法  官  莊俊華
                                      法  官  曾平杉
上為正本係照原本作成。
如對本裁定抗告，須於本裁定送達後10日內向本院提出抗告狀（
須附繕本），並應繳納抗告費新台幣1千元。
中    華    民    國    99    年    8     月    31    日
                                      書記官  葉秀珍

司法院資訊處製作；財團法人民間司法改革基金會備份。
